臺灣高等法院臺南分院刑事判決
上　訴　人
即　被　告　甲○○
選任辯護人　陳郁芬　律師
　　　　　　蘇文奕　律師
上列上訴人因違反槍砲彈藥刀械管制條例案件，不服臺灣台南地
方法院94年度訴字第72號中華民國94年8月16日第一審判決（起
訴案號：臺灣台南地方法院檢察署93年度偵字第12056號），提
起上訴，本院判決如下：
    主  文
上訴駁回。
    事  實
一、甲○○與真實姓名、年籍不詳綽號「展仔」之成年男子基於
    共同之犯意聯絡，於民國九十三年六、七月間某日，在臺南
    市某處，由甲○○將其購自槍械模型店之玩具槍一把，以新
    台幣（下同）二千元之代價，囑綽號「展仔」之成年男子，
    換裝原塑膠槍管為金屬槍管。「展仔」同意後，於台南縣市
    不詳地點，依甲○○指示換裝為金屬槍管，共同未經許可，
    製造可發射子彈具有殺傷力之改造手槍一把。「展仔」換裝
    完成後，即將手槍交還甲○○持有。直至九十三年十一月十
    八日上午十一時許，警方持本院核發之搜索票搜索甲○○位
    於台南市○○區○○路六段一○三巷三弄十三號之住處，扣
    得上開改造手槍一把（槍枝管制編號0000000000
    號，含彈匣一個）。
二、案經臺南市警察局第一分局報請臺灣台南地方法院檢察署檢
    察官偵查起訴。
    理    由
甲、証據能力部分：
 一、被告辯護人辯稱：通訊監察譯文屬傳聞証據，故無証據能
     力云云。查：除顯有不可信之情況外，公務員職務上製作
     之紀錄文書、證明文書，亦得為證據。刑事訴訟法第159
     條之4規定甚明。該次監聽，有卷附台南地方法院檢察署93
     年8月10日93年南檢惟孝聲監續字第000538號通訊監察書，
     內容並記載93年8月10日上午十時起至93年9月8日上午10
     時止，對黃永川所有0000000000號行動電話監聽錄音，則
     此部分之監聽既依法定程序為之，又無顯有不可信之情況
     ，該通訊監察譯文自得作為本件証據。
乙、實體部分：
一、訊據被告辯稱：「我沒有叫展仔幫我改造成為有殺傷力的手
    槍」等語。惟查：上揭犯罪事實，業據被告甲○○於原審審
    理中供承：「我買回來的玩具槍是塑膠槍管，我以二千元向
    「展仔」買金屬槍管，請「展仔」改成金屬槍管，目的是要
    讓它堅固一點。」，「（你在檢察官偵查時說你是自己剪鐵
    來換裝槍管？為何與今日所說不同？）因為展仔給我壓力，
    他說阿扁被槍擊的案件查的很緊，怕被抓到，所以這件事不
    能被人知道。」（見原審卷第70頁），可見被告策展仔改造
    手槍，是要手槍有殺傷力，否則即無須與總統槍擊案相提並
    論。並有扣案改造手槍一把足資佐證。扣案之改造手槍經送
    請內政部警政署刑事警察局鑑定結果：送鑑改造手槍壹枝，
    認係仿ＦＮ廠半自動手槍製造之金屬玩具手槍，更換土造金
    屬槍管改造而成之改造手槍，經檢視，欠缺復進簧，惟不影
    響其擊發功能，可擊發適用之子彈，認具殺傷力，有該局九
    十三年十二月三十日刑鑑字第○九三○二三八三七四號鑑驗
    通知書在卷可稽。參酌被告與證人黃永川通電話時，亦數度
    提及向「國展仔」購買槍管一事，有監聽譯文可稽，足認被
    告上開自白與事實相符，自堪採信，是被告所為之辯詞，要
    非有理。本件事證明確，被告犯行堪予認定。
二、按行為後，法律有變更者，適用裁判時之法律，但裁判前之
    法律有利於行為人者，適用最有利於行為人之法律，刑法第
    二條第一項定有明文。經查：槍砲彈藥刀械管制條例於中華
    民國九十四年一月二十六日經總統以華總一義字第○九四○
    ○○一○一○一號令，增訂槍砲彈藥刀械管制條例第二十條
    之一條文；刪除第十條、第十一條及第十七條條文；並修正
    第四條、第八條、第十六條及第二十條條文。依同條例第二
    十五條規定，本條例自公布日施行，故依中央法規標準法第
    十三條之規定，法規明定自公布日施行者，自公布日起算至
    第三日起發生效力，故前開槍砲彈藥刀械管制條例刪除或增
    訂之部分，應自九十四年一月二十九日起生效。觀諸此次修
    法，其中第十一條之規定全數刪除，將原條文所規定「第四
    條第一項第一款所稱其他可發射金屬或子彈具有殺傷力之各
    式槍砲」之部分，移至於第八條所規定：「未經許可，製造
    、販賣或運輸鋼筆槍、瓦斯槍、麻醉槍、獵槍、空氣槍或第
    四條第一項第一款所定其他可發射金屬或子彈具有殺傷力之
    各式槍砲者，處無期徒刑或五年以上有期徒刑，併科新臺幣
    一千萬元以下罰金。未經許可，轉讓、出租或出借前項所列
    槍枝者，處五年以上有期徒刑，併科新臺幣一千萬元以下罰
    金。意圖供自己或他人犯罪之用，而犯前二項之罪者，處無
    期徒刑或七年以上有期徒刑，併科新臺幣一千萬元以下罰金
    。未經許可，持有、寄藏或意圖販賣而陳列第一項所列槍枝
    者，處三年以上十年以下有期徒刑，併科新臺幣七百萬元以
    下罰金。第一項至第三項之未遂犯罰之。」之條文內。而修
    正前同條例第十一條規定：「未經許可，製造、販賣或運輸
    第四條第一項第一款所稱其他可發射金屬或子彈具有殺傷力
    之各式槍砲者，處五年以上有期徒刑，併科新臺幣一千萬元
    以下罰金。未經許可，轉讓、出租或出借前項所列槍砲者，
    處三年以上十年以下有期徒刑，併科新臺幣七百萬元以下罰
    金。意圖供自己或他人犯罪之用，而犯前二項之罪者，處無
    期徒刑或七年以上有期徒刑，併科新臺幣一千萬元以下罰金
    。未經許可，持有、寄藏或意圖販賣而陳列第一項所列槍砲
    者，處一年以上七年以下有期徒刑，併科新臺幣七百萬元以
    下罰金。第一項至第三項之未遂犯罰之。」，經核修正前條
    文關於製造第四條第一項第一款所定其他可發射金屬或子彈
    具有殺傷力之各式槍砲者，處五年以上有期徒刑，併科新臺
    幣一千萬元以下罰金，修正後條文關於製造第四條第一項第
    一款所定其他可發射金屬或子彈具有殺傷力之各式槍砲者，
    處無期徒刑或五年以上有期徒刑，併科新臺幣一千萬元以下
    罰金，經比較新舊法之適用，由於新法增列無期徒刑之規定
    ，而舊法並無此項最高刑度之規定，故以舊法最有利於行為
    人，故本案關於被告甲○○共同製造第四條第一項第一款所
    定其他可發射金屬或子彈具有殺傷力之各式槍砲之部分，應
    適用修正前槍砲彈藥刀械管制條例第十一條第一項之規定，
    合先敘明。核被告所為，係犯修正前槍砲彈藥刀械管制條例
    第十一條第一項未經許可製造可發射子彈具有殺傷力之改造
    手槍罪。又其改造手槍後持有改造槍枝之低度行為，為製造
    之高度行為所吸收，不另論罪，而扣案之彈匣一個為上開改
    造手槍之構成部分，並非單獨存在，故亦不另論未經許可持
    有槍彈之主要組成零件罪。被告與真實姓名、年籍不詳、綽
    號「展仔」之成年男子間有犯意之聯絡、行為之分擔，為共
    同正犯。
三、原審因予適用修正前槍砲彈藥刀械管制條例第十一條第一項
    ，刑法第二條第一項但書、第十一條前段、第二十八條、第
    四十二條第二項、第三十八條第一項第一款，罰金罰鍰提高
    標準條例第二條，並審酌被告正值年輕力壯，不思依循正軌
    處事，竟違法製造改造手槍，影響所及非僅多數人之生命、
    身體受有危害，社會治安亦將受嚴重破壞，為害甚鉅等一切
    情狀，量處有期徒刑五年二月，併科罰金五萬元，並諭知罰
    金易服勞役之折算標準。扣案仿ＦＮ廠半自動手槍製造之改
    造手槍一把（槍枝管制編號0000000000號，含彈
    匣一個），依槍砲彈藥刀械管制條例第五條之規定為違禁物
    ，依刑法第三十八條第一項第一款之規定沒收。本院認事用
    法俱無不合，量刑亦稱妥適，被告上訴意旨否認犯罪，空言
    指摘原判決不當，並無可取，為無理由，應予駁回。
據上論結，應依刑事訴訟法第368條，判決如主文。
本案經檢察官趙中岳到庭執行職務。
中　　華　　民　　國　　94　　年　　12　　月　　21　　日
                  刑事第三庭    審判長法　官  楊子莊
                                      法　官  宋明蒼
                                      法　官  蔡長林
以上正本證明與原本無異。
如不服本判決，應於收受本判決後十日內向本院提出上訴書狀。
其未敘述上訴理由者並得於提起上訴後十日內向本院補提理由書
狀（均須按他造當事人之人數附繕本）「切勿逕送上級法院」。
　　　　　　　　　　　　　　　　　　　書記官  王全龍
中　　華　　民　　國　　94　　年　　12　　月　　22　　日
附錄所犯法條：
修正前槍砲彈藥刀械管制條例第十一條第一項：
未經許可，製造、販賣或運輸第四條第一項第一款所稱其他可發
射金屬或子彈具有殺傷力之各式槍砲者，處五年以上有期徒刑，
併科新臺幣一千萬元以下罰金。
